【裁判字號】    92,交抗,434
【裁判日期】    920430
【裁判案由】    違反道路交通管理處罰條例
【裁判全文】
臺灣高等法院交通事件裁定                        九十二年度交抗字第四三四號
    抗  告  人
    即受處分人  甲○○
右抗告人因違反道路交通管理處罰條例案件，不服臺灣宜蘭地方法院，中華民國九十
二年三月二十六日所為裁定（九十二年度交聲字第二二號，原處分案號：交通部公路
總局台北區監理所宜蘭監理站宜監字第裁43-CG49734號），提起抗告，本院裁定如左
：
    主  文
抗告駁回。
    理  由
一、按汽車駕駛人，行車速度，超過規定之最高時速者，處新臺幣一千二百元以上二
    千四百元以下罰鍰，道路交通管理處罰條例第四十條第一項定有明文，而汽車駕
    駛人駕駛汽車違反道路交通管理處罰條例第四十條規定者，除應依該條所規定之
    罰鍰處罰外，並予記違規點數一點，道路交通管理處罰條例第六十三條第一項第
    一款亦定有明文。
二、原裁定以：本件受處分人即異議人甲○○於民國九十一年八月十七日下午四時三
    十一分許，駕駛其所有車號Ｑ三—九七六一號自用小客車，沿臺二線往臺北方向
    ，途經該路段一０八點九公里處，該處路段速限為五十公里，受處分人竟以六十
    六公里之速度超速行駛，而為臺北縣政府警察局員警蔡澄潭以雷達測速器測得超
    速，並拍照後，以受處分人有違反前揭道路交通管理處罰條例第四十條第一項規
    定之行為掣單舉發，嗣受處分人於舉發通知單上所載之應到案日期前向原處分機
    關提出申訴，經原處分機關調查結果，仍認受處分人有前開違規行為，原處分機
    關乃依前揭道路交通管理處罰條例第四十條第一項、第六十三條第一項第一款規
    定於九十一年十二月三十日裁處異議人罰鍰一千七百元並予記違規點數一點。訊
    據受處分人固不否認有於前開時間、地點駕駛前開車號汽車之事實，惟矢口否認
    有任何違反前開道路交通管理處罰條例規定之行為，辯稱：我沒有超速，該地的
    時速是六十公里，我超速六公里而已，他所使用的儀器是否檢驗局檢驗過，我都
    不清楚云云。惟受處分人確有在前揭時地駕駛汽車超速行駛之違規行為，從而原
    處分機關依前揭道路交通管理處罰條例第四十條第一項、第六十三條第一項第一
    款規定從輕逕行裁處異議人罰鍰一千七百元並予記違規點數一點，於法有據，認
    本件受處分人之異議為無理由，其異議駁回，經核並無違誤。
三、抗告意旨以：本件所使用的雷達測速儀器是否檢驗，不無疑問，且施行違法之偷
    拍，違反誠信原則；又臺二線一一一公里多之地點（即卯澳大轉彎前）原豎有速
    限指標，公路局工程處為更新卯澳路段（往台北方向）為六十公里之速限指標，
    於九十一年十二月一日前拆除舊有指標，忘記即時補新，只留下一支欄杆，因此
    在九十一年八月十七日下午四時三十一分許，駕駛其所有車號Ｑ三—九七六一號
    自用小客車經過此路段，在無速限指標下根本無法適從遵行行車速限，錯在公路
    品質，受處分人並無違規云云。經查：受處分人於前述時地駕駛前揭車號汽車超
    速以時速六十六公里行駛之違規事實，為受處分人所自承在卷，且有臺北縣政府
    警察局九十一年十二月十六日北警交字第０九１００四一七八六號函附卷可稽，
    而臺北縣政府警察局所採用之雷達測速儀器，業經國外檢驗報告合格，並經國內
    地方法院公證，儀器正常使用，亦經證人陳忠霖即該雷達測速儀器代理公司之工
    程師於原審到庭結證稱：該儀器有公證資料，如果旁邊有更快速的車子經過，應
    該會照到，我們的儀器會先完成拍攝這一張的工作再進行下一張的拍攝等語明確
    拍攝之儀器係正常使用，並經公證機關公證，其拍攝之正確性堪可採信。又臺二
    線一０八點九公里路段之速限，經原審函詢臺北縣政府警察局結果，原於違規地
    點後方約六百公尺處設置有醒目速限五十公里之標誌一座，該路段於受處分人違
    規時之速限為五十公里無誤，此有臺北縣政府警察局九十二年三月十八日北警交
    字第０九二００九八六八０號函附卷可參，雖該路段自九十一年十二月一日已調
    整為速限六十公里，惟與本件違規之時點無涉，從而本件受處分人既自承行使時
    速為六十六公里，而認僅超速六公里，尚難採信，本件事證明確，受處分人之違
    規行為堪以認定。本件抗告為無理由，應予駁回。
四、據上論結，應依道路交通案件處理辦法第二十六條，刑事訴訟法第四百十二條，
    裁定如主文。
中      華      民      國    九十二    年      四      月    三十    日
                              臺灣高等法院交通法庭
                                  審判長法  官  溫  耀  源
                                        法  官  何  菁  莪
                                        法  官  邱  同  印
右正本證明與原本無異。
不得再抗告。
                                        書記官  莊  昭  樹
中      華      民      國    九十二    年      四      月     三十     日


司法院資訊處製作；財團法人民間司法改革基金會備份。
